# 请教陈版，关于债务豁免的账务处理问题

提问人：maidouxiaoxin 时间：2022-04-07 12:14:38
企业以前年度为客户提供服务，合同金额 80 万，已收取 40 万元，剩余应收 40 万元。 2021 年企业因与客户开展合作签订了 1200 万元的销售合同，同时口头约定对剩余的应收客户 40 万元不再收取（未与客户签订关于减免 40 万元应收的协议，仅公司内部走申请减免 40 万的审批流程）。
关于这不再收取的 40 万元应收账款的账务处理问题：
1 、个人认为此约定属于债务豁免，应按照债务重组做账务处理，计入投资收益-40万元；另外口头约定是否有效，是否可以作为债务重组的依据？
2 、企业方认为这笔不再收取的款项与新签订的 1200 万销售合同有关，属于促进销售达成而豁免，应属于销售成本，应计入销售费用，不做投资收益。
请教陈版，这种情况是应该认定为债务重组记做投资收益，还是可以计入销售费用呢？如果要计入销售费用，是不是还需要满足其他条件？比如签订补充协议约定此笔减免属于销售让渡？如果作为销售费用处理，那新增的 1200 万销售额是否需要区分为两项履约义务呢？一项是对取消应收账款 40 万元的补偿，一项是新的销售业务对应的收入额？

回答人：chenyiwei
需要了解与该笔 40 万豁免相关的背景：是因为客户无力支付而豁免，还是为了获得后续 1200 万的大单而给予豁免？个人理解后一种情况可能性更大。
如果是后一种情况，则该笔 40 万元的豁免应作为价格折让处理，冲减当期销售收入（不追溯前期）并确认预计负债，到后续该笔 1200 万大单确认收入时，将该笔负债与对应的应收账款对冲。